臺灣臺南地方法院刑事判決
110年度易字第626號
公  訴  人  臺灣臺南地方檢察署檢察官
被      告  黃榮得




上列被告因竊盜案件，經檢察官提起公訴（110年度偵字第12308
號、第12366號、第12770號），嗣被告於本院準備程序中就被訴
事實為有罪之陳述，經本院合議庭裁定由受命法官獨任進行簡式
審判程序，判決如下：
    主  文
黃榮得犯如附表編號一、編號二「罪刑及沒收」欄所示之罪，各
處如附表編號一、編號二「罪刑及沒收」欄所示之刑及沒收。沒
收部分併執行之。 
    犯罪事實及理由
一、程序部分：
　　本件被告黃榮得所犯係死刑、無期徒刑或最輕本刑為3年以
    上有期徒刑以外之罪，亦非屬高等法院管轄第一審案件之罪
    ，其於本院準備程序中就被訴事實為有罪之陳述，經本院告
    知簡式審判程序之旨，並聽取檢察官及被告之意見後，依刑
    事訴訟法第273條之1第1項之規定，裁定行簡式審判程序，
    是依刑事訴訟法第273條之2規定，本件之證據調查，不受同
    法第159條第1項、第161條之2、第161條之3、第163條之1及
    第164條至第170條所規定證據能力認定及調查方式之限制，
    並得依同法第310條之2準用第454條之規定製作略式判決書
    （僅記載證據名稱）。
二、犯罪事實：
　㈠黃榮得於民國110年3月6日凌晨2時30分許，騎乘其向友人借
    得之車牌號碼000-0000號機車，行經林徐金英位於臺南市○○
    區○○路0段000號住處前騎樓，見該處無人，竟意圖為自己不
    法之所有，基於竊盜之犯意，徒手竊取林徐金英所有、放置
    在車牌號碼000-0000號機車置物箱內之三老爺相片1張、香
    灰1包及螺絲起子1支，得手後隨即騎乘上開機車離去。
　㈡另於110年4月21日凌晨5時40分前之該日某時，騎乘車牌號碼
    000-0000號機車，行經曾莉庭位於臺南市○○區○○里○○0000號
    住處前，見該住處大門未關且無人看管，竟意圖為自己不法
    之所有，基於侵入住宅竊盜之犯意，自該住處大門敞開處走
    進屋內而侵入之，徒手竊取曾莉庭所有、放置在屋內1樓客
    廳之手提包內之零錢包1個（內含現金新臺幣【下同】1,000
    元），得手後隨即騎乘上開機車離去。嗣林徐金英、曾莉庭
    發覺遭竊後報警處理，經警調閱監視器錄影畫面，而循線查
    悉上情。
三、上開犯罪事實，有下列證據可資佐證：
  ㈠犯罪事實㈠部分：
    1.被告黃榮得於本院準備程序及審理時之自白（本院卷第12
      9頁、第134頁）。
    2.證人即被害人林徐金英於警詢之證述（警1卷第9至11頁）
      。
    3.路口及林徐金英住處騎樓之監視器錄影畫面擷圖14張（警
      1卷第21至33頁）。
    4.車牌號碼000-0000號機車之車輛詳細資料報表1份（警1卷
      第39頁）。
  ㈡犯罪事實㈡部分：
　　1.被告黃榮得於警詢、偵查、本院準備程序及審理時之自白
      （警2卷第3至6頁；偵1卷第59至60頁；本院卷第129頁、
      第134至135頁）。
　　2.證人即被害人曾莉庭於警詢之證述（警2卷第7至9頁）。
　　3.遭竊現場照片8張（警2卷第11至17頁）。
　　4.路口監視器錄影畫面擷圖3張（警2卷第19至21頁）。
四、論罪科刑：
  ㈠核被告就犯罪事實㈠所為，係犯刑法第320條第1項之竊盜罪；
    就犯罪事實㈡所為，係犯刑法第321條第1項第1款之侵入住宅
    竊盜罪。就犯罪事實㈡部分，被告於同時地所竊得之物除現
    金1,000元之外，尚包含零錢包1個，此據被告於本院準備程
    序時供承在卷（本院卷第129頁），起訴書雖漏載被告竊得
    零錢包部分，惟此部分與經起訴之竊得現金部分具有事實上
    一罪關係，為起訴效力所及，本院自應併予審理。
  ㈡被告所犯上開2罪，犯意各別，行為互殊，應分論併罰。
  ㈢爰審酌被告前因搶奪、侵入住宅竊盜等案件，分別經法院論
    罪科刑並定應執行刑為有期徒刑6年2月確定，於104年11月2
    7日入監服刑，甫於109年3月20日假釋出監（於110年9月27
    日保護管束期滿），此有臺灣高等法院被告前案紀錄表附卷
    可查（本院卷第29至33頁），猶未知警惕，不思以正途獲取
    生活所需，任意竊取他人財物，並侵入他人住宅行竊，侵害
    他人居住安寧及財產法益，所為實應予非難；復考量被告各
    該犯罪動機、目的、手段、各次竊得之財物價值，及被告均
    坦承犯行，惟迄未與2位被害人達成和解並賠償其等所受損
    害之犯後態度；兼衡被告於本院審理時自述教育程度國小畢
    業、在押前做過鐵工、油漆工、月收入約5萬元至6萬元之智
    識程度及生活狀況（本院卷第135頁）等一切情狀，分別量
    處如主文所示之刑，並就所處拘役部分諭知易科罰金之折算
    標準。
五、沒收部分：
    按犯罪所得，屬於犯罪行為人者，沒收之；於全部或一部不
    能沒收或不宜執行沒收時，追徵其價額，刑法第38條之1第1
    項前段、第3項分別定有明文。本件被告分別竊得如犯罪事
    實㈠、㈡所示之財物，核均屬其犯罪所得，均未扣案，且迄未
    合法發還或賠償各該被害人，此為被告於本院審理時供述在
    卷（本院卷第134頁），復查無刑法第38之2第2項所定「過
    苛之虞」、「欠缺刑法上之重要性」、「犯罪所得價值低微
    」，或「為維持受宣告人生活條件之必要」等情事，自均應
    依刑法第38條之1第1項前段、第3項規定，分別於被告所犯
    各該罪刑項下宣告沒收，並均於全部或一部不能沒收或不宜
    執行沒收時，追徵其價額，且依刑法第40條之2第1項規定併
    執行之。
據上論斷，應依刑事訴訟法第273條之1第1項、第299條第1項前
段、第310條之2、第454條第1項，刑法第320條第1項、第321條
第1項第1款、第41條第1項前段、第38條之1第1項前段、第3項、
第40條之2第1項，刑法施行法第1條之1第1項，判決如主文。
本案經檢察官李政賢提起公訴，檢察官吳坤城、羅瑞昌到庭執行
職務。
中　　華　　民　　國　　110 　年　　9 　　月　　17　　日
                  刑事第七庭  法　官  吳彥慧
以上正本證明與原本無異。
如不服本判決應於收受本判決後20日內向本院提出上訴書狀，並
應敘述具體理由。其未敘述上訴理由者，應於上訴期間屆滿後20
日內向本院補提理由書狀（均須按他造當事人之人數附繕本）「
切勿逕送上級法院」。 
　　　　　　　　　　　　　　　書記官  張儷瓊
中　　華　　民　　國　　110 　年　　9 　　月　　23　　日
附錄本案論罪科刑法條：
中華民國刑法第320條第1項
意圖為自己或第三人不法之所有，而竊取他人之動產者，為竊盜
罪，處5年以下有期徒刑、拘役或50萬元以下罰金。

中華民國刑法第321條第1項第1款
犯前條第1項、第2項之罪而有下列情形之一者，處6月以上5年以
下有期徒刑，得併科50萬元以下罰金：
一、侵入住宅或有人居住之建築物、船艦或隱匿其內而犯之。

附表：
編號 犯罪事實 罪刑及沒收 1 犯罪事實㈠ 黃榮得犯竊盜罪，處拘役參拾日，如易科罰金，以新臺幣壹仟元折算壹日。 未扣案犯罪所得三老爺相片壹張、香灰壹包及螺絲起子壹支均沒收，於全部或一部不能沒收或不宜執行沒收時，均追徵其價額。 2 犯罪事實㈡ 黃榮得犯侵入住宅竊盜罪，處有期徒刑柒月。 未扣案犯罪所得新臺幣壹仟元及零錢包壹個均沒收，於全部或一部不能沒收或不宜執行沒收時，均追徵其價額。 

卷宗代號對照表： 1.臺南市政府警察局歸仁分局南市警歸偵字第1100276636號刑案偵查卷宗(警1卷) 2.臺南市政府警察局玉井分局南市警井偵字第1100222961號刑案偵查卷宗(警2卷) 3.臺灣臺南地方檢察署110年度他字第2750號偵查卷宗(偵1卷) 4.臺灣臺南地方檢察署110年度偵字第12308號偵查卷宗(偵2卷) 5.臺灣臺南地方檢察署110年度偵字第12366號偵查卷宗(偵3卷) 6.臺灣臺南地方檢察署110年度偵字第12770號偵查卷宗(偵4卷) 7.臺灣臺南地方法院110年度易字第626號刑事卷宗(本院卷)